【裁判字號】    89,易,1130
【裁判日期】    900509
【裁判案由】    毒品危害防制條例
【裁判全文】
臺灣苗栗地方法院刑事判決                        八十九年度易字第一一三號
    公  訴  人  臺灣苗栗地方法院檢察署檢察官
    被      告  甲○○
右列被告因違反毒品危害防制條例案件，經檢察官提起公訴（八十九年度毒偵字第一
九四七號），及移送併辦（九十年度毒偵字第一四八號），本院判決如左：
        主  文
甲○○連續施用第二級毒品安非他命，累犯，處有期徒刑柒月。
        事  實
一、甲○○前因違反麻醉藥品管理條例案件，經台灣新竹地方法院判處有期徒刑七月
    確定，於民國八十五年一月十二日縮刑期滿執行完畢，仍不知悔改，嗣因施用毒
    品案件，經本院裁定送觀察、勒戒後，認無繼續施用毒品之傾向，業經台灣苗栗
    地方法院檢察署檢察官於八十九年四月二十五日以八十九年度毒偵字第六三五號
    及八十九年度毒偵緝字第一六○號為不起訴處分確定。詎甲○○猶不知悔改，明
    知安非他命已列為毒品危害防制條例第二條第二項第二款所稱之第二級毒品，竟
    另基於概括犯意，自八十九年五月底某日起至同年六月二十八日二十一時許止，
    在其苗栗縣竹南鎮大埔里三鄰頂大埔四十一號住處，以將安非他命放置在玻璃球
    吸食器內，然後加以火燒烤使生煙氣而以鼻吸入之方式，連續施用第二級毒品安
    非他命多次。復於八十九年八月一日二十三時許，承接前述吸食第二級毒品安非
    他命之概括犯意，在其前揭住處，以相同之方法吸食安非他命一次。其後又於同
    年十月三日往前回溯四日內之某時，再承接前述概括之犯意，在其前揭住處以相
    同之方法吸食安非他命一次。嗣於八十九年六月二十八日二十一時許，在其上開
    住處為警查獲，經警採集尿液送檢，呈甲基安非他命陽性反應；其後於八十九年
    八月四日下午一時許在其住處前，為警盤查，經採尿送驗後，亦呈甲基安非他命
    陽性反應。復於同年十月三日經本院以八十九年度毒聲字第一七○四號裁定送觀
    察、勒戒，而送往臺灣苗栗看守所附設觀察勒戒處所執行時，經採尿送檢，亦呈
    安非他命陽性反應，而認有繼續施用毒品之傾向。
二、案經苗栗縣警察局竹南分局報請臺灣苗栗地方法院檢察署檢察官偵查起訴及同署
    檢察官移送併辦。
    理  由
一、右揭事實，業據被告甲○○坦承不諱，且被告先後為警查獲時所採集之尿液，經
    送請苗栗縣衛生局檢驗結果，均呈甲基安非他命陽性反應，有該局煙毒尿液檢驗
    成績書二紙附卷可稽（見八十九年度毒偵字第一九四七號卷第六頁及九十年度毒
    偵字第一四八號第七頁）。又被告經本院以八十九年度毒聲字第一七○四號裁定
    送觀察、勒戒，而於八十九年十月三日送往臺灣苗栗看守所附設觀察勒戒處所執
    行時，經採集其尿液送檢，亦呈安非他命陽性反應，且經醫師判定有毒品戒斷症
    狀，而認有繼續施用毒品之傾向等情，有該勒戒處所有無繼續施用毒品傾向評估
    標準記錄表、有無施用毒品傾向證明書、本院八十九年度毒聲字第一七０四號刑
    事裁定各一紙可稽。此外，復有本院八十九年度毒聲字第一八０九號刑事裁定、
    臺灣苗栗地方法院檢察署刑案資料查註紀錄表、臺灣高等法院檢察署刑案紀錄簡
    覆表、臺灣高等法院被告全國前案紀錄表等在卷足憑，被告之自白與事實相符，
    應堪採信，其犯行洵堪認定。
二、查安非他命係屬毒品危害防制條例第二條第二項第二款所指之第二級毒品，是被
    告因施用毒品由檢察官為不起訴處分確定後，二犯施用第二級毒品安非他命，所
    為係犯同條例第十條第二項之施用第二級毒品安非他命罪。其持有毒品之行為，
    意在供己施用，故持有之低度行為，應為施用之高度行為所吸收，不另論罪。被
    告先後數次施用犯行，時間緊接，且觸犯構成要件相同之罪，顯係基於概括犯意
    反覆為之，應依刑法第五十六條連續犯之規定，論以一罪，並加重其刑。又公訴
    人起訴之事實雖未敘及被告九十年八月一日及同年十月三日往前回溯四日內某時
    各一次吸食毒品之犯行，然該部分事實與公訴人起訴之犯罪事實時間緊接、犯罪
    構成要件相同，顯係基於概括之犯意為之，具有連續犯之裁判上一罪關係，基於
    審判不可分原則，應為起訴效力所及，本院自應併予審究，附此敘明。查被告前
    曾違反麻醉藥品管理條例案件，經台灣新竹地方法院判處有期徒刑七月確定，甫
    於八十五年一月十二日縮刑期滿執行完畢，有台灣高等法院被告全國前案紀錄表
    、台灣高等法院檢察署刑案紀錄簡覆表在卷可考，其於有期徒刑執行完畢後五年
    內，再犯有期徒刑以上之刑之本罪，係累犯，應依法遞加重其刑。爰審酌被告前
    因施用毒品犯行，甫經觀察、勒戒不起訴處分後，猶故態復萌，再施用毒品不輟
    ，無視於毒品對於自身健康之戕害及國家對於杜絕毒品犯罪之禁令，惡性非輕，
    併審酌被告施用毒品次數、犯後尚能坦承犯行、態度良好等一切情狀，量處如主
    文所示之刑。
據上論斷，應依刑事訴訟法第二百九十九條第一項前段，毒品危害防制條例第十條第
二項，刑法第十一條前段、第五十六條、第四十七條，判決如主文。
本案經檢察官吳義聰到庭執行職務。
                                    台灣苗栗地方法院刑事第一庭
                                        審判長法  官  巫  政  松
                                              法  官  楊  台  清
                                              法  官  顧  正  德
中    華    民    國      九十      年      五      月        九       日
右正本證明與原本無異。
如不服本判決，應於判決送達後十日內向本院提出上訴狀( 應附繕本 )，上訴於
臺灣高等法院台中分院。
                                              書記官  陳  文  聰
中    華    民    國      九十      年      五      月      十一       日
附錄本案論罪科刑法條：
毒品危害防制條例第十條第二項：
施用第二級毒品者，處三年以下有期徒刑。


司法院資訊處製作；財團法人民間司法改革基金會備份。
